【裁判字號】    90,易,39
【裁判日期】    900605
【裁判案由】    竊盜
【裁判全文】
臺灣宜蘭地方法院刑事判決                              九十年度易字第三九號
    公  訴  人  臺灣宜蘭地方法院檢察署檢察官
    被      告  丁○○
右列被告因竊盜案件，經檢察官提起公訴（八十九年度偵字第三三三三號）及台灣板
橋地方法院檢察署檢察官移送併辦（九十年度偵字第四七四號、四三二九號），本院
判決如左：
    主  文
丁○○連續攜帶兇器，踰越安全設備，於夜間侵入住宅竊盜，累犯，處有期徒刑壹年
。
    事  實
一、丁○○前於八十八年四月間因犯竊盜罪，經判處有期徒刑二年六月、強制工作三
    年，於八十八年四月十八日執行完畢，五年內，不知悔改，竟又基於意圖為自己
    不法所有之概括犯意：（一）先於八十九年二月十九日二十一時五十分許之夜間
    ，以石頭砸破丙○○住宅外之冷氣窗玻璃加以毀損並穿越冷氣門窗（毀損部分未
    據告訴），侵入宜蘭縣宜蘭市○○○路九十一號丙○○之住宅，竊取丙○○所有
    之硬幣新台幣（下同）約二千元、金項鍊二兩、戒指五錢二枚、嬰兒戒指五分四
    個，得手後逃逸，並將硬幣花用殆盡，項鍊及戒指等則於逃離時遺失於丙○○住
    宅外之不詳地點，嗣經目擊證人吳聰海指認及由屋內監視錄影帶而循線查獲；（
    二）又於八十九年十二月十八日十六時許，見停放於台北縣板橋市○○路○段二
    三二號前之車牌號碼車號ＡＯＩ─一九九號乙○○所有重型機車上鑰匙未拔下，
    遂為竊取供己騎用，先將鑰匙拔下，並於現場察看，待二小時後，以所有人支配
    管領之意思以前揭鑰匙將機車騎走，嗣於同年月二十日十一時許，在台北縣三重
    市○○○路與福德南路口，為警查獲；（三）復於九十年二月二十三日晚上，在
    台北縣板橋市○○路○段十八號甲○○之住處外附近之工地，隨手拾得可為兇器
    使用之活動板手一支、一字螺絲起子、黑色手電筒一支、白色手套一雙、藍色塑
    膠袋一雙、棒球帽一頂、黑色背包一個等工具後，並於同日晚上零時五十分許，
    由二樓陽台未上鎖之鋁門窗侵入甲○○前揭住宅內部，竊取財物五千八百十五元
    （一百元二十張、五十元硬幣二十二個、十元硬幣一百十八個、五元硬幣二百九
    十四個及一元硬幣六十五個），得手後，因聽見屋主返家聲音，逃離屋外約三分
    鐘後，經台北縣警察局板橋分局沙崙派出所員警執行巡邏勤務時當場查獲，並扣
    得前揭工具及現金五千八百元。
二、案經宜蘭縣警察局宜蘭分局移送臺灣宜蘭地方法院檢察署檢察官偵查起訴及台北
    市政府警察局大安分局、台北縣警察局板橋分局移送臺灣板橋地方法院檢察署檢
    察官偵查併案。
    理  由
一、前揭事實業據被告坦承不諱，核與目擊證人吳聰海於警訊中證述、被害人丙○○
    、乙○○、甲○○於警訊中指訴相符，且有贓物認領保管單二紙及錄影帶一卷等
    在卷可稽，及黑色背包一個、黑色手電筒一支、活動板手一支、一字螺絲起子一
    支、白色手套、藍色手套及棒球帽一頂等扣案可佐、被告自白有與其相符之前揭
    證據佐證之，被告自白非虛，應足採信，被告竊盜犯行堪已認定。
二、核被告如犯罪事實欄（一）部分，以石頭砸破具防盜功能之冷氣玻璃窗，於夜間
    侵入被害人住宅內，所為係犯刑法第三百二十一條第一項第一款、第二款之加重
    竊盜罪；如犯罪事實欄（二）所為係犯刑法第三百二十條第一項之竊盜罪；按兇
    器並無種類之限制，凡客觀上足對人之生命、身體、安全設備威脅而具有危險性
    之器械均屬之，例如刀、槍、釜、剪、鋸等，即扁鑽、螺絲起子、鉗子亦屬之，
    又按攜帶兇器不論其係於未行竊前即攜帶持有或在竊盜現場臨時拾取持用，亦不
    論該兇器是否為被告所有，均不影響構成要件之該當性。被告所為如犯罪事實欄
    （三）部分，持由現場臨時取得、非其所有、客觀上足以對人之生命、身體、安
    全構成威脅而具有危險性之器械活動板手、一字螺絲起子及手電筒，由未上鎖之
    安全設備即鋁門窗於夜間進入住宅竊盜，核所為係犯刑法第三百二十一條第一項
    第一款、第二款、第三款之加重竊盜罪。其先後二次加重竊盜及竊盜之犯行，時
    間緊接，方法相同，所犯係構成要件相同之罪，顯係基於概括犯意為之，應依連
    續犯之規定以一情節重之刑法第三百二十一條第一項第一款、第二款、第三款之
    加重竊盜罪論，並加重其刑。至公訴意旨所訴之事實，雖僅論及被告於犯罪事實
    欄（一）之竊盜犯行，惟被告係基於同一之概括犯意而於犯罪事實欄（一）、（
    二）、（三）時地連續竊盜，故併辦如犯罪事實欄（二）、（三）部分之犯罪事
    實與起訴書所載之犯罪事實，具有連續犯之裁判上一罪關係甚明，自應為起訴效
    力所及，本院理當併予審酌。又被告丁○○前於八十八年四月間因犯竊盜罪，經
    判處有期徒刑二年六月、強制工作三年，於八十八年四月十八日執行完畢，此有
    臺灣高等法院檢察署刑案紀錄簡覆表及台灣高等法院被告全國前案紀錄表等附卷
    足稽，被告於五年內再犯本件有期徒刑以上之罪，為累犯，應依刑法第四十七條
    加重其刑。爰審酌被告為一己之私，侵擾他人居住安寧，對於社會危害性甚大、
    前經強制工作後仍無法建立其以正當途徑取得財物之觀念、犯罪目的、手段、所
    得財物價值及被告犯罪後坦承犯行態度良好等一切情狀，量處如主文所示之刑。
    至被告於住宅外附近之工地臨時拾獲之黑色背包、黑色手電筒、活動板手一支、
    一字螺絲起子一支、白色手套一雙、藍色手套一雙及棒球帽等，無積極證據足認
    該等物品之所有權人已有拋棄所有權之意思，尚不得認為被告所有，爰不加以沒
    收。
據上論斷，應依刑事訴訟法第二百九十九條第一項前段、刑法第五十六條、第三百二
十一條第一項第一款、第二款、第三款、第四十七條，判決如主文。
本案經檢察官林慧到庭執行職務
中    華    民    國      九十      年      六     月       五          日
          臺灣宜蘭地方法院刑事第二庭
                                          法  官  李  毓  華
右正本證明與原本無異。
如不服本判決，應於判決送達後十日內，向本院提出上訴狀。（應附繕本）
                                          書記官  林  慶  生
中    華    民    國      九十      年      六     月       七          日
附錄法條：
刑法第三百二十一條第一項第一款、第二款、第三款
犯竊盜罪而有左列情形之一者，處六月以上五年以下有期徒刑：
一、於夜間侵入住宅或有人居住之建築物、船艦或隱匿其內而犯之者。
二、毀越門扇、牆垣或其他安全設備而犯之者。
三、攜帶兇器而犯之者。


司法院資訊處製作；財團法人民間司法改革基金會備份。
